臺灣板橋地方法院刑事判決　　　　　　　　　　　　九十一年度易字第三二三○號
　　公　訴　人　臺灣板橋地方法院檢察署檢察官
　　被　　　告　甲○○　男　三.
　　告　訴　人　乙○○
右列被告因毀損等案件，經檢察官提起公訴（九十一年度偵字第七九六九號、第一五
八二七號），本院判決如左：
    主  文
甲○○以加害財產之事，恐嚇他人致生危害於安全，累犯，處有期徒刑肆月，如易科
罰金以佰元折算壹日。又損壞他人眼鏡展示櫃，累犯，足以生損害於他人，處有期
徒刑肆月，如易科罰金以佰元折算日。應執行有期徒刑陸月，如易科罰金以佰元
折算壹日。
    事  實
一甲○○於民國八十四年間，因違反野生動物保育法案件，經臺灣高等法院台南分院
  於八十五年九月二十六日判處有期徒刑一年六月後，復經最高法院於八十六年一月
  十日判決駁回上訴確定，於八十八年十月二十九日執行完畢。竟猶未思檢束言行，
  因渠於九十年間，在臺北縣永和市○○路○段二○九巷三號開股「日勝」眼鏡行，
  與同路一段二○九巷九號由乙○○開設十餘年之「日盛」眼鏡行同名，致使與渠等
  業務有關之外務人員，於九十一年二月二十日左右，將甲○○所訂購之鏡片誤送至
  「日盛」眼鏡行，甲○○遂於九十一年二月二十三日二十二時（起訴書誤載為二十
  三時）許，於酒後前往乙○○店內，向乙○○索取鏡片，經乙○○詢以是否可更改
  眼鏡行名稱，甲○○即邀乙○○至店外談判，因乙○○未予理會，甲○○竟基於恐
  嚇之故意，以加害財產之事恫嚇乙○○，稱「要放火燒眼鏡行」，致使乙○○心生
  畏懼。旋又基於毀損之故意，進入乙○○之「日盛」眼鏡行，持該店內之椅子（起
  訴書誤載甲○○持高爾夫球桿）砸破乙○○之眼鏡展視櫃，致生損害於乙○○。嗣
  甲○○欲進而持高爾夫球桿再次砸店時，為其友人拉出店外始告作罷。惟於同日稍
  後，甲○○又基於與前同之單一恐嚇犯意，至乙○○「日盛」眼鏡行，對乙○○之
  母親表示，要楊母轉告乙○○，叫乙○○最好不要提出告訴，如果提出告訴，即要
  放火燒毀其房子，並稱伊是被關過之人，什麼都不怕等語，而以此方式重施其恫嚇
  之故技，使乙○○因而心生畏懼，並致生危害於乙○○及其家人安全。
二案經乙○○訴由臺北縣政府警察局永和分局報請臺灣板橋地方法院檢察署檢察官偵
  查起訴。
    理  由
一認定犯罪事實所憑之證據及理由
  (一)訊據被告甲○○雖矢口否認有何檢察官所指之犯行，辯稱：伊沒有出言恐嚇，可
    能是當天飲酒有扶椅子，椅子傾倒才弄破展示櫃云云。
  (二)經查：
    右揭事實，業據告訴人乙○○指訴綦詳，並分別經證人即當時在場之「日盛」
      眼鏡行客戶劉秋眉，以及適擬前往向乙○○收取貨款之業務員趙英程二人，結
      證無訛，核渠等所言情節相符，且有現場照片在卷可稽，足徵告訴人之指訴屬
      實。
    關於本案發生之時間，公訴人雖依告訴人於警訊中之所述，認係在九十一年二
      月二十三日晚上二十三時許，惟據證人劉秋眉及趙英程所言，則係在同日二十
      二時許，參諸證人劉秋眉警訊筆錄所載其制作之時間為九十一年二月二十三日
      二十二時十五分，研判應以證人所言較為可採。
    依告訴人及證人劉秋眉所言，被告當時係持椅子砸破告訴人店內之眼鏡展示櫃
      ，至於高爾夫球桿，則係被告準備持以再次砸店之用，但於尚未再次砸店之際
      ，即為其友人拉出店外而作罷，乃公訴人認被告係以高爾夫球桿敲破告訴人眼
      鏡展示櫃，亦有與事實稍有出入。
    綜上所查，本件被告甲○○之犯罪事證，已臻明確，其犯行堪予認定，自應依
      法論科。
二論罪科刑之理由
  (一)核被告甲○○所為，係犯刑法第三百零五條之恐嚇罪及第三百五十四條項之毀損
    罪。
  (二)被告先後兩次出言恫嚇，時間至為密接，且均係針對告訴人乙○○，而其後一次
    之恫嚇無非重申前一次恫嚇之旨意，顯基於單一之恐嚇犯意而為，初非有何概括
    犯意，應只成立實質上一罪之接續犯。公訴人就被告對告訴人母親表示，要其轉
    告告訴人最好不要提出告訴，如果提出告訴，即要放火燒毀其房子，並稱伊是被
    關過之人，什麼都不怕等語之恐嚇犯行部分，雖未及提起公訴，惟如上所述，該
    部分與經起訴認有罪之恐嚇犯行部分，既屬實質上一罪，即為起訴效力之所及，
    本院自應併予審判，併此敘明。
  (三)被告所犯上開恐嚇與毀損二罪，其犯意各別，構成要件互殊，應予分論併罰。
  (四)被告有如事實欄所載之犯罪科刑暨執行情形，此有臺灣高等法院檢察署刑事資料
    簡覆表、臺灣高等法院被告全國前案紀錄表各一紙附案可憑，其於執行完畢五年
    內，再犯法定本刑有期徒刑以上刑之本罪，為累犯，應依刑法第四十七條規定加
    重其刑。
  (五)爰審酌被告曾有如事實欄所載刑事前案紀錄，卻仍未思檢束言行，僅為告訴人詢
    問其可否更改店名等細故，即對告訴人施以言詞恫嚇及以暴力相向，且揚言渠坐
    過牢已無所畏懼，簡直行徑乖張，目無法紀，又於犯罪後一再飾詞否認犯行，迄
    不與告訴人和解，顯見其態度惡劣，毫無悔意等一切情狀，就其所犯恐嚇與毀損
    犯行，各量處如主文所示之刑，暨定其應執行之刑，並均諭知易科罰金之折算標
    準
三適用之法律
  (一)刑事訴訟法第二百九十九條第一項前段。
  (二)刑法第三百零五條、第三百五十四條、第四十七條、第四十一條第一項前段、第
    五十一條第五款。
  (三)罰金罰鍰提高標準條例第一條前段、第二條。
本案經檢察官郭緯中到庭執行職務
中      華      民      國    九十一    年     十二     月    三十一    日
                              臺灣板橋地方法院刑事第五庭
                                  法    官  余來炎
右正本證明與原本無異。
如不服本判決，應於判決送達後十日內，向本院提出上訴狀。
                                  書 記 官  陳秀慧
中      華      民      國    九十一    年     十二     月    三十一    日
附錄本案所犯法條全文
刑法第三百零五條
以加害生命、身體、自由、名譽、財產之事，恐嚇他人致生危害於安全者，處二年以
下有期徒刑、拘役或三百元以下罰金。
刑法第三百五十四條
毀棄、損壞前二條以外之他人之物或令致不堪用，足以生損害於公眾或他人者，處二
年以下有期徒刑、拘役或五百元以下罰金。
